【裁判字號】    98,中簡上,337
【裁判日期】    980527
【裁判案由】    贓物
【裁判全文】
臺灣臺中地方法院刑事判決  98年度中簡上字第337號
上  訴  人
即  被  告  甲○○
上列上訴人即被告因贓物案件，不服本院臺中簡易庭98年度中簡
字第455號中華民國98年2月9日第一審簡易判決（聲請案號：臺
灣臺中地方法院檢察署98年度速偵字第307號），提起上訴，本
院判決如下：
    主    文
上訴駁回。
    事實及理由
一、本案經本院審理結果，認第一審簡易判決認事用法及量刑均
    無不當，應予維持，除臺灣臺中地方法院檢察署檢察官聲請
    簡易判決處刑書犯罪事實欄一第一行關於「甲○○於民國98
    年1月上旬某日某時，‧‧‧」，應更正為「甲○○於民國9
    8年1月13日或14日某時，‧‧‧」外，其餘均引用第一審簡
    易判決記載之犯罪事實、證據及理由。
二、上訴人即被告（下稱被告）甲○○上訴意旨略以：其犯有肺
    部腫瘤，須住院治療，並患有肺結核之法定傳染病，至今持
    續門診追蹤治療，又因病無業，無法繳交罰金，請審酌其係
    為探視當時在新營醫院住院之父親，始購買來路不明之贓車
    而觸法，犯後已深感悔悟等情狀，請求給予自新機會，從輕
    量刑等語。
三、按關於刑之量定，係實體法上賦予法院得為自由裁量之事項
    ，苟已斟酌刑法第57條各款所列情狀，而未逾越法定刑度，
    或濫用其權限，即不得任意指摘為違法（最高法院72年度臺
    上字第6696號、75年度臺上字第7033號判例、95年度臺上字
    第7315號、第7364號判決均可參照）。且在同一犯罪事實與
    情節，如別無其他加重或減輕之原因，下級審法院量定之刑
    ，亦無過重或失輕之不當情形，則上級審法院對下級審法院
    之職權行使，原則上應予尊重（最高法院85年度臺上字第24
    46號判決參照）。本件被告所犯之刑法第349條第2項之故買
    贓物罪，其法定刑為「5年以下有期徒刑、拘役或科或併科
    1千元以下罰金」，而原審已依刑事訴訟法第454條第2項記
    載認定之犯罪事實、證據及應適用之法條，顯已審酌被告犯
    罪之情節、犯罪所造成之損害、犯後態度等一切情狀，於法
    定刑度內為量刑，並無何違法失當之處，本院又查無原審有
    漏未審酌應減輕被告刑度之情狀，揆諸前揭判例意旨，自不
    能率指原審判決有何違法失當之處。從而，本件上訴為無理
    由，應予駁回。
據上論斷，應依刑事訴訟法第455條之1第1項、第3項、第373條
、第368條，判決如主文。
本案經檢察官乙○○到庭執行職務。
中    華    民    國    98    年     5    月    27    日
              刑事第五庭  審判長法  官  唐光義
                                法  官  林慧英
                                法  官  吳幸芬
以上正本證明與原本無異。
本件不得上訴。
中    華    民    國    98    年     5    月    27    日
                                書記官  黃毅皓


司法院資訊處製作；財團法人民間司法改革基金會備份。
